【裁判字號】    92,訴緝,204
【裁判日期】    921205
【裁判案由】    毒品危害防制條例
【裁判全文】
臺灣臺北地方法院刑事判決                        九十二年度訴緝字第二０四號
    公訴人  臺灣臺北地方法院檢察署檢察官
    被  告  乙○○
右列被告因違反毒品危害防制條例案件，經檢察官聲請簡易判決處刑（九十年度毒偵
字第五五二號）及移送併案審理（臺灣臺北地方法院檢察署九十二年度偵字第一八八
八七號、臺灣士林地方法院檢察署九十年度偵字第一六九九號），本院改依通常程序
審理，被告就被訴事實為有罪之陳述，經裁定改依簡式審判程序審理，判決如左：
      主  文
乙○○連續施用第一級毒品，累犯，處有期徒刑壹年，扣案第一級毒品海洛因壹包（
淨重零點貳貳公克）、第一級毒品海洛因壹包（淨重貳拾捌點零捌公克）、第一級毒
品海洛因壹包（淨重零點零玖公克）均沒收銷燬之，扣案針筒共貳拾捌支、鏟子貳支
均沒收。又連續施用第二級毒品，累犯，處有期徒刑拾月，扣案之吸食器壹組、玻璃
球貳個均沒收。應執行有期徒刑壹年捌月，扣案第一級毒品海洛因壹包（淨重零點貳
貳公克）、第一級毒品海洛因壹包（淨重貳拾捌點零捌公克）、第一級毒品海洛因壹
包（淨重零點零玖公克）均沒收銷燬之，扣案針筒共貳拾捌支、鏟子貳支、吸食器壹
組、玻璃球貳個均沒收。
      事  實
一、乙○○前於民國八十一年間因違反麻醉藥品管理條例案件，經台灣板橋地方法院
    於八十二年七月九日判決有期徒刑三月，如易科罰金以三百元折算一日，又於八
    十二年間因煙毒案件，經台灣板橋地方法院於八十三年四月二十一日判處有期徒
    刑三年二月，嗣前開兩案定執行刑三年四月，於八十七年七月八日縮刑執行期滿
    。
二、乙○○前於八十七年間因施用第一、二級毒品案件，經台灣板橋地方法院以八十
    七年度毒聲字第三九七二號裁定強制戒治期滿，經台灣板橋地方法院檢察署檢察
    官於八十九年八月一日以八十九年度戒毒偵字第四八四號不起訴處分。猶不知悔
    改，竟各別基於施用第一級毒品及第二級毒品之概括犯意，自八十九年十月間起
    至九十二年十月一日止，連續在台北市○○○路○段二五號九樓之三、台北縣板
    橋市○○路三二五巷三弄二三號三樓、台北市○○○路○段一三二號、台北縣汐
    止市○○路一二一巷十四號及台北縣汐止市○○○路○段二五０號十六樓之二等
    處，將第一級毒品海洛因摻入針筒注射及將第二級毒品安非他命置於吸食器內點
    火燃燒吸食其氣體方式，施用第一級毒品海洛因及第二級毒品安非他命多次。嗣
    先後於（一）九十年一月二十日凌晨四時三十分許，在汐止市○○路上址，為台
    北市政府警察局信義分局查獲，並扣得第一毒品海洛因一包（淨重０．二二公克
    ，另單純持有第二級毒品安非他命，經台灣士林地方法院檢察署檢察官以九十二
    年度偵緝字第八五九號聲請簡易判決處刑）。（二）九十年二月二十五日下午一
    時四十分許，在民生東路上址，為台北縣警察局三重分局查獲，扣得第一級毒品
    海洛因一包（淨重二十八．０八公克）及注射針筒一支。（三）於九十一年十二
    月十九日晚上十一時二十五分許，在台北市○○○路三０六號前，為台北市政府
    警察局中山分局查獲，冒用楊明哲名義應訊（另案偵辦），並扣得第一級毒品海
    洛因一包（淨重０．０九公克）及針筒一支。（四）案發後乙○○逃匿，經本院
    發佈通緝，於九十二年十月一日下午二時三十分許，經基隆市警察局第二分局，
    持搜索票在汐止市○○○路上址緝獲，並扣得吸食器一組、針筒二支、鏟子二支
    、玻璃球二個、電子磅秤一台、分裝袋二包、預供施打第一級毒品海洛因使用之
    空針筒二十四支。
三、案經台北縣警察局三重分局報請台灣台北地方法院檢察署檢察官偵查起訴及移送
    併案審理。
      理  由
一、右揭事實，業據被告乙○○於本院審理時供承不諱，而被告前後為信義分局及三
    重分局、中山分局及基隆二分局查獲之尿液四瓶（編號九０─四０六號、五六六
    五號、三豪二二七號、九二二二五五號），分別送請台北市立療養院、台北縣政
    府衛生局、台灣尖端先進生技醫藥股份有限公司及基隆市衛生局檢驗結果，均呈
    鴉片及安非他命類陽性反應，此有台北市立療養院煙毒尿液檢驗報告書、台北縣
    政府衛生局尿液煙毒檢驗成績書、台灣尖端先進生技醫藥股份有限公司濫用藥物
    檢驗報告及基隆市衛生局檢驗成績書及尿液委驗單在卷可參（分見本院訴緝卷第
    二十七頁、第二十八頁，甲○九十年度毒偵字第五五二號卷第五頁、第三十六頁
    ，甲○九十二年度毒偵字第二頁、第三頁，本院訴緝卷第三十四頁、第三十五頁
    ）。而被告經警查扣之毒品，經送法務部調查局檢驗結果，認係信義分局查獲第
    一級毒品海洛因一包（淨重０．二二公克），三重分局查獲第一級毒品海洛因一
    包（淨重二八．０八公克），中山分局查獲第一級毒品海洛因一包（淨重０．０
    九克）等情，此有該局鑑定通知書三紙在卷可參（分見本院訴緝卷第二十九頁，
    甲○九十年度毒偵字第五五二號卷第三十四頁，甲○九十二年度核退字第四五號
    卷第二十三頁），並有吸食器一組、針筒二支、鏟子二支、玻璃球二個、預供施
    打第一級毒品海洛因使用之空針筒二十四支扣案可佐，足徵被告施用第一級毒品
    海洛因及第二級毒品安非他命自白與事實相符，堪予採信。又被告前因施用第一
    、二級毒品案件，經台灣板橋地方法院以八十七年度毒聲字第二九七二號裁定送
    強制戒治期滿後，業經台灣板橋地方法院檢察署檢察官於八十九年八月一日以八
    十九年度戒毒偵字第四八四號為不起訴處分確定，此有前開不起訴處分書在卷可
    稽（見甲○九十年度毒偵字第五五二號第三十七頁）及刑案資料查註紀錄表在卷
    可參。是被告施用毒品經強制戒治期滿，並經不起訴處分後，五年內再犯本案之
    施用第一、二級毒品案件等情，堪予認定。是本件事證明確，被告犯行洵堪認定
    。
二、核被告乙○○所為，係犯毒品危害防制條例第十條第一項之施用第一級毒品罪及
    同條第二項之施用第二級毒品罪。被告持有第一級毒品海洛因及第二級毒品安非
    他命，既意在供己施用，其持有之低度行為應為施用之高度行所吸收，均不另論
    罪。又檢察官僅起訴被告於九十年二月二十五日回溯九十六小時在台灣某處，施
    用第一、二級毒品之事實，雖未敘及被告自八十九年十月起至九十二年十月一日
    止，施用第一級毒品海洛因及第二級毒品安非他命之犯罪事實（即臺灣臺北地方
    法院檢察署九十二年度偵字第一八八八七號〈該案僅移送併案施用第一級毒品海
    洛因部分，本院依驗尿報告及被告自白一併審理被告施用第二級毒品安非他命部
    分〉、臺灣士林地方法院檢察署九十年度偵字第一六九九號移送併案審理及基隆
    二分局緝獲毒品之事實），然該部分事實與檢察官起訴之事實既具有連續犯之裁
    判上一罪關係，應為起訴效力所及，且經本院當庭諭知被告此部分犯罪事實及所
    犯法條，本院自得一併審究。再者，被告先後多次施用第一級毒品海洛因及第二
    級毒品安非他命犯行，時間緊接，犯罪構成要件相同，顯係各基於概括犯意為之
    ，應依刑法第五十六條連續犯規定各論一罪之施用第一級毒品及第二級毒品罪，
    並均加重其刑。而被告曾犯有如事實欄一所載之前科紀錄及執行情形，此有台灣
    高等法院被告全國前案紀錄表及刑案查註紀錄表各一份在卷可憑，其於執行完畢
    後五年之內再犯有期徒刑以上之本案兩項罪行，為累犯，應依刑法第四十七條規
    定均加重其刑，並均遞加重之。被告所犯前開二罪間，犯意各別，行為互殊，應
    分論併罰。爰審酌被告前因施用毒品案件，業經強制戒治期滿，並經不起訴處分
    在案，猶不知悔改，多次施用第一、二級毒品，戕害己身，顯乏戒斷毒品之意及
    犯後態度等情狀，分別量處如主文所示之刑，並定應執行之刑，以資懲儆。
三、扣案之第一級毒品海洛因壹包（淨重０．二二公克）、第一級毒品海洛因一包（
    淨重二八．０八公克）、第一級毒品海洛因一包（淨重０．０九公克），應依毒
    品危害防制條例第十八條前段規定均沒收銷燬之。扣案之針筒共二十八支、鏟子
    二支、吸食器一組、玻璃球二個係被告所有供施用毒品或預供施用毒品所用之物
    ，業據其供明在卷，爰分別依刑法第三十八條第一項第二款規定宣告沒收。至於
    ，其餘扣案之電子秤一台、分裝袋二十二個等物，據被告供陳係供購買毒品秤重
    或分裝之用，顯均與被告施用毒品犯行無關，不另為沒收之諭知。
據上論斷，應依刑事訴訟法第四百五十二條、第二百七十三條之一第一項、第二百九
十九條第一項前段，毒品危害防制條例第十條第一項、第二項、第十八條第一項前段
，刑法第十一條前段、第五十六條、第四十七條、第五十一條第五款、第九款、第十
款、第三十八條第一項第二款，判決如主文。
本案經檢察官賴淑芬到庭執行職務。
中      華      民      國    九十二    年     十二     月      五      日
                              臺灣臺北地方法院刑事第二庭
                                  法    官
右正本證明與原本無異。
如不服本判決，應於判決送達後十日內，向本院提出上訴狀。
                                  書 記 官    陳  靜  君
中      華      民      國    九十二    年     十二     月      五      日
附論罪科刑依據法條：
毒品危害防制條例第十條
施用第一級毒品者，處六月以上五年以下有期徒刑。
施用第二級毒品者，處三年以下有期徒刑。


司法院資訊處製作；財團法人民間司法改革基金會備份。
